臺灣臺北地方法院交通事件裁定　　　　　　　　　九十一年度交聲字第一三二三號
　　異　議　人
　　即受處分人　甲○○
右列異議人即受處分人因違反道路交通管理處罰條例事件，對於臺北市交通事件裁決
所中華民國九十一年九月三日所為之處分（原處分案號：北市裁三字第車裁二二─Ａ
Ｎ0000000號），聲明異議，本院裁定如左：
    主  文
異議駁回。
    理  由
一、聲明異議意旨略以：異議人即受處分人甲○○於民國九十一年五月二十四日，停
    車所在之台北市○○路○段一九九巷二十七號前，紅線已經塗銷，受處分人工作
    八年餘，每日在該處停車均未見舉發，員警開單告發亦每將該處跳過，受處分人
    因之誤為可以停車，況員警未通知相關單位重新劃線，有怠忽職守之嫌云云。
二、按交岔路口一○公尺內，不得臨時停車；禁止臨時停車處所不得停車；汽車駕駛
    人停車時，有在禁止停車處所停車者，處新台幣（下同）六百元以上一千二百元
    以下罰鍰，道路交通安全規則第一百十一條第二款、第一百十二條第一項第一款
    、道路交通管理處罰條例第五十六條第一項第一款分別定有明文。又汽車違反道
    路交通管理事件有違規停車而駕駛人不在場之情形，當場不能摯單舉發者，得逕
    行舉發之；逕行舉發違反道路交通管理事件，經汽車所有人依通知單之應到案日
    期前到案，並告知違規駕駛人姓名、身分證統一編號及住址者，處罰機關應即另
    行通知違規駕駛人到案依法處理；逾應到案日期或雖於期限內申訴，惟未告知實
    際駕駛人，處罰機關應依道路交通管理處罰條例第八十五條第三項規定處罰該汽
    車所有人，道路交通管理處罰條例第五十六條第一項第一款、違反道路交通管理
    事件統一裁罰標準及處理細則第二十三條第一項第三款、第二十四條亦定有明文
    。
三、經查：
（一）本件受處分人於九十一年五月二十四日下午五時十五分許，將其所有車牌號碼
      ＦＥ─○四五二自用小客車停放在台北市○○路○段一九九巷交岔路口一○公
      尺內，經台北市政府警察局大安分局安和路派出所員警張智斌以拍照之方式採
      證，並以受處分人有違反前揭道路交通管理處罰條例第五十六條第一項第一款
      規定之行為為由掣單舉發，經將舉發單送達受處分人後，受處分人於舉發通知
      單所載應到案日期（即九十一年七月十三日，適逢星期六，順延至九十一年七
      月十五日），前向原處分機關提出申訴，並告以受處分人即為實際之汽車駕駛
      人，案經台北市政府警察局大安分局函轉台北市政府警察局內湖分局調查後，
      因認受處分人確有前開違規行為，原處分機關乃依道路交通管理處罰條例第五
      十六條第一項第一款規定，於九十一年九月三日裁處受處分人罰鍰九百元。有
      卷附台北市政府警察局舉發違反道路交通管理事件通知單通知聯（北市警交大
      字第ＡＮ0000000號）、採證照片、交通違規案件陳述書、台北市政府
      警察局內湖分局九十一年八月十二日北市警內分交字第○九一六二五二一一○
      ○號書函、台北市交通事件裁決所違反道路交通管理事件裁決書（原處分案號
      ：北市裁三字第車裁二二─ＡＮ0000000號）、台北市交通事件裁決所
      送達證書等件在卷足憑。
（二）第查，受處分人就其於右揭時間，在台北市○○路○段一九九巷交岔路口一○
      公尺內之處所停車，並不爭執，且經台北市政府警察局內湖分局員警實地勘查
      屬實，並有卷附現場採證照片一紙可稽，足信為真實。按在交岔路口一○公尺
      內臨時停車，除會影響行進車流之順暢，對於車輛駕駛人轉彎時之視野亦有妨
      礙，增加行進中車輛碰撞之危險。交岔路口一○公尺內不得臨時停車，既為道
      路交通安全規則第一百十一條第二款所明定，自無待主管機關於交岔路口再行
      設立禁止臨時停車之標誌或劃設紅色實線，姑不論受處分人所指相關單位未在
      該處重新劃線，是否怠忽職守之嫌，與本件受處分人有無違規停車之事實無涉
      ，受處分人所辯紅線已經塗銷，工作八年餘均未見舉發，誤以為可以停車云云
      一節，亦莫非交通違規事件之取締舉發是否落實之執行問題，要不得遽以主張
      免除交通違規之責任。本件事證明確，受處分人所有上開自用小客車違規在禁
      止臨時停車處所停車之事實，堪以認定。
四、綜上所述，受處分人於前揭時間，既有在禁止臨時停車之上開交岔路口一○公尺
    內違規停車之行為，即屬違反道路交通管理處罰條例第五十六條第一項第一款規
    定。而受處分人於舉發通知單上所載應到案日期（即九十一年七月十三日，順延
    至九十一年七月十五日）前原處分機關提出申訴，原處分機關依違反道路交通管
    理事件統一裁罰標準表之最低額裁處受處分人罰鍰九百元，用法並無不合。受處
    分人猶執前揭說詞，指摘原處分不當，自無理由，應予駁回。
據上論斷，應依道路交通案件處理辦法第十九條，裁定如主文。
中    華    民    國      九十一      年      九      月      二十三    日
                                      臺灣臺北地方法院交通法庭
                                          法  官  吳  秋  宏
右正本證明與原本無異。
如不服本裁定，應於送達後五日內，向本院提出抗告狀。
                                          書記官  林  碧  華
中    華    民    國      九十一      年      九      月      二十三    日
